【裁判字號】    95,上訴,1668
【裁判日期】    951103
【裁判案由】    違反槍砲彈藥刀械管制條例
【裁判全文】
臺灣高等法院高雄分院刑事判決        95年度上訴字第1668號
上  訴  人
即  被  告  乙○○
選任辯護人  劉家榮律師
上列被告違反槍砲彈藥刀械管制條例案件，不服臺灣高雄地方法
院95年度重訴字第50號中華民國95年8月8日第一審判決（起訴案
號：臺灣高雄地方法院檢察署95年度偵字第6809號），提起上訴
，本院判決如下：
    主  文
原判決撤銷。
乙○○共同未經許可，製造可發射子彈具有殺傷力之槍枝，處有
期徒刑參年，併科罰金新臺幣捌萬元，罰金如易服勞役，以新台
幣貳仟元折算壹日，具殺傷力之仿BERETTA 廠92FS型半自動手槍
貳把（槍枝管制編號分別為：0000000000號、0000000000號）沒
收。又未經許可持有子彈，處有期徒刑參月，併科罰金新台幣貳
萬元，罰金如易服勞役，以新台幣貳仟元折算壹日，制式子彈、
土造子彈各貳顆，均沒收。應執行有期徒刑參年貳月，併科罰金
新台幣玖萬元，罰金如易服勞役，以新台幣貳仟元折算壹日，具
殺傷力之仿BERETTA 廠92FS型半自動手槍貳把（槍枝管制編號分
別為：0000000000號、0000000000號）、制式子彈及土造子彈各
貳顆，均沒收。
    事  實
一、乙○○明知我國為槍枝管制國家，非經主管機關許可，不得
    製造、持有可發射子彈具有殺傷力之槍枝及具有殺傷力之子
    彈，竟先於民國95年1 月中旬某日晚間8 時許，在高雄市○
    ○○路46號「允泰玩具行」，以每支新台幣（下同）16,000
    元之代價，購入金屬製仿BERETTA 廠92FS型半自動玩具手槍
    2 把（合計價金32,000元)後 ，乙○○與綽號「大胖欽」之
    不詳姓名成年男子共同基於製造可發射子彈具有殺傷力槍枝
    之犯意聯絡，在高雄市○○區○○路小港國際機場附近，由
    乙○○以10,000元之代價，將上開2 把槍枝之塑膠槍管2 枝
    交予「大胖欽」，向「大胖欽」訂製同規格屬於槍枝主要組
    成零件之土造金屬槍管2 支及購買具有殺傷力直徑約9MM 金
    屬彈頭之土造子彈3 顆及9MM 制式子彈6 顆，約一星期後，
    「大胖欽」將前開土造槍管2 支及子彈9 顆交予乙○○，乙
    ○○未經許可而持有前開土造金屬槍管及子彈，嗣後，黃俊
    彥在不詳地點，接續將購得之2 支土造金屬槍管，換裝至上
    開2 把玩具手槍上，而製成機械性能良好，可擊發適用子彈
    ，具有殺傷力之仿BERETTA 廠92FS型半自動手槍2 把（槍枝
    管制編號分別為：0000000000號、0000000000號），乙○○
    並持改造後之2 把手槍裝填購得之制式子彈4 顆試射，因改
    造手槍擊錘簧彈力不足而無法擊發底火較鈍感之制式子彈，
    乙○○乃將土造金屬槍管拆解下來，並將槍枝、金屬槍管連
    同上開9 顆子彈一併藏置在高雄市左營區○○○路151 號12
    樓之2 住處房間之背包內。嗣於95年2 月24日下午2 時30分
    許，乙○○與友人洪榮祥行經高雄市○○區○○路322 之1
    號前，因洪榮祥係通緝犯而遭警逮捕，乙○○同意警方至其
    與洪榮祥同住之上開住所進行搜索，員警當場扣得呈現分離
    狀態之玩具手槍槍身2 把、土造金屬槍管2 支、彈匣2 個、
    子彈共9 顆，乙○○主動向員警自首犯行而查知上情。
二、案經高雄市警察局楠梓分局報告臺灣高雄地方法院檢察署檢
    察官偵查起訴。
    理  由
一、按被告以外之人於審判外之言詞或書面陳述，除法律有規定
    者外，不得作為證據，刑事訴訟法第159 條第1 項定有明文
    。而上開條文所謂「法律另有規定者」，係指同法第159 條
    之1 至第159 條之5 及第206 條等規定（最高法院95年度台
    上字第312 號判決可資參照）。又司法警察等偵查輔助人員
    於案件未移送檢察官偵辦前之調查犯罪階段，依據檢察長之
    概括授權，先行將尿液、血液、毒品、槍砲、彈藥、刀械等
    證物送請檢察機關預先核定之專責鑑定人或鑑定機關（團體
    ）實施鑑定，基於檢察一體原則，該鑑定人或鑑定機關（團
    體）亦應視同受承辦檢察官所選任或囑託而執行鑑定業務，
    其等出具之書面鑑定報告應屬刑事訴訟法第206 條所定之傳
    聞例外，當具有證據能力。查臺灣高等法院檢察署已概括選
    任內政部警政署刑事警察局為槍彈有無殺傷力之鑑定機關，
    指示轄區內各司法警察機關於調查中可將相關案件之證物送
    請該鑑定機關實施鑑定，有臺灣高等法院檢察署92年9 月9
    日檢文允字第0921001203號函及臺灣高雄地方法院檢察署92
    年6 月23日雄檢楠文字第0921000294號函在案，自屬檢察官
    所為之囑託機關鑑定。是本案經高雄市政府警察局楠梓分局
    將扣案槍、彈送內政部警政署刑事警察局鑑定，即係由臺灣
    高雄地方法院檢察署承辦檢察官囑託內政部警政署刑事警察
    局就扣案槍、彈實施鑑定，依前揭法律規定及決議意旨，該
    局依鑑定結果而製作之95年4 月10日刑鑑字第0950035157號
    槍彈鑑定書，自得作為證據，先予敘明。
二、訊據被告乙○○固不否認有於上開時、地，先後訂購扣案之
    玩具手槍、土造金屬槍管及子彈，並將原來之塑膠槍管2 枝
    交予「大胖欽」等事實，惟矢口否認有何製造槍枝犯行，辯
    稱：我向「大胖欽」購買金屬槍管時，「大胖欽」已經將金
    屬槍管組裝在手槍內，我當場試射，但2 把手槍都無法擊發
    ，我才將金屬槍管拆下來放置云云。經查：
  (一)被告確曾於上開時地，先以32,000元之代價購入金屬製仿
    BERETTA 廠92FS型半自動玩具手槍2 把，再以10,000元之代
    價，向「大胖欽」訂購金屬槍管2 支及子彈9 顆後，被告將
    該金屬槍管裝置在玩具手槍上，並將子彈裝填至彈匣內試射
    ，但2 把手槍均無法擊發等情，業據被告先後於警詢及檢察
    官偵查中供承不諱 (見警卷第1 、2 頁，偵查卷第26、27頁
    )， 並有改造手槍2 把及子彈9 顆扣案可稽。
  (二)扣案之槍彈經內政部警政署刑事警察局鑑定鑑定結果：認手
    槍2 把（槍枝管制編號分別為  ：0000000000號、00000000
    00號），均係由仿BERETTA 廠92FS型半自動手槍製造之槍枝
    換裝土造金屬槍管改造而成之改造手槍，機械性能良好，可
    擊發適用子彈，均具有殺傷力；扣案之子彈，其中4 顆均係
    口徑9mm 制式子彈，底火皿均具撞擊之痕跡，均經試射，均
    可擊發，具有殺傷力；另子彈2 顆，認均係口徑9mm 制式子
    彈，均具有殺傷力；其餘子彈3 顆，均係9.0mm 金屬彈頭之
    土造子彈，經採樣1 顆試射，可擊發，具殺傷力等情，有內
    政部警政署刑事警察局95年4 月10日刑鑑字第0950035157號
    之槍彈鑑定書1 份附卷可稽（見偵查卷第25至30頁）。鑑定
    證人蕭宇廷於原審亦到庭證稱：改造玩具手槍有無殺傷力之
    認定，係視槍枝主要零件是否具備，並檢視槍枝的機械功能
    是否正常，而本案扣案之玩具手槍2 枝，均具備板機、擊錘
    、撞針、槍管及滑套，經實際操作後，扣案槍枝的撞針均已
    超過後座壁，可以打擊到底火，機械功能正常，若裝填以玩
    具火藥製作而敏感度較高之土造子彈，即可擊發，應具有殺
    傷力，而送鑑定之4 顆制式子彈，在鑑定前，底火皿就均有
    受到撞擊之痕跡，故為了要確定該4 顆制式子彈是否「不發
    彈」，所以我有實際試射，一般制式子彈底火較為穩定，比
    較鈍感，而像本件查獲之土製改造手槍，因為該種改造手槍
    之擊錘簧彈力通常不足，故常常會無法擊發制式子彈，但若
    是以改造手槍試圖擊發制式子彈，則還是會在制式子彈之底
    火皿上留下撞擊痕跡等語（詳見本院卷第61至67頁）。足證
    被告將購得之玩具手槍塑膠槍管拔下，再換裝訂購之土造金
    屬槍管，已將原不具殺傷力之玩具手槍改造成可發射子彈而
    具殺傷力之槍枝，而被告曾試射扣案經換裝金屬槍管之槍枝
    ，卻無法擊出子彈，應係被告未裝填適用之子彈所致，並非
    該改造之手槍不具有殺傷力。從而，被告辯稱：扣案之玩具
    手槍換裝金屬槍管後，仍不具殺傷力云云，無可採信。
  (三)扣案之玩具手槍，若欲改造成具有殺傷力之槍枝，在購買槍
    管時，尚須指定槍管之基座形狀、滑軌及插銷，業據鑑定證
    人蕭宇廷證述在卷（見原審卷第66頁）。而被告係將原塑膠
    槍管交予「大胖欽」，向「大胖欽」訂製扣案之土造金屬槍
    管2 枝之事實，已據被告於原審供述明確（見原審卷第78頁
    ），又原審法院法官詢問：「向大胖欽買槍管，為何知道可
    以符合玩具槍槍身？」被告答稱：「我把槍管拿給他，他就
    是拿扣案的槍管給我。」足證被告係以原玩具手槍之塑膠槍
    管向「大胖欽」訂購同款式、同規格之土造槍管，已甚明灼
    。又被告同時向「大胖欽」訂購土造金屬槍管及子彈，可見
    被告確有將玩具手槍改造成可擊發子彈而具有殺傷力之槍枝
    之犯意至明。再衡諸常情，被告係以每把32,000元之高價購
    入玩具手槍2 把，若其並無改造槍枝之意，自應妥適保管以
    供玩賞，實無再以10,000元之高價購買土造金屬槍管及子彈
    之必要。況被告於購得玩具手槍後，將原塑膠槍管2 枝均給
    予「大胖欽」向其訂購適合於該玩具手槍之土造金屬槍管2
    枝，則原塑膠槍管已不在被告持有中，被告若不將土造金屬
    槍管換裝至該玩具手槍上，則該2 把玩具手槍結構已不完整
    ，形同無用之物，自非被告購入該玩具手槍之原意。又扣案
    之制式子彈4 顆底火皿有遭撞擊之痕跡，業如前述。綜合上
    情，堪認被告於警偵詢中自白曾將金屬槍管組裝在手槍上並
    試射等情確與事實相符，應可採信。被告於原審法院審理時
    翻異，改稱：我向「大胖欽」購入土造金屬槍管後，不曾將
    金屬槍管裝置在玩具手槍內，亦無試射子彈云云，核與前開
    事證不符，應係事後飾卸之詞，不足採信。
  (四)被告於本院又改稱：我向「大胖欽」購買金屬槍管時，「大
    胖欽」已經將金屬槍管組裝在手槍內，不是我組裝完成的，
    我當場試射，但2 把手槍都無法擊發，我才將金屬槍管拆下
    來放置云云。被告此部分供述核與其先前於警偵詢中所供完
    全不符，倘若如被告所言，「大胖欽」將土造金屬槍管組裝
    在玩具手槍後，再交予被告，被告當場試射不成，則被告理
    應拒絕接受該土造金屬槍管及拒絕給付10,000元，始符常情
    ，但被告竟於試射失敗後，復支付10,000元予「大胖欽」並
    取回該不能擊發之土造金屬槍管，顯然與事理相違，被告前
    開於本院審理中之供詞，不合常情，要屬飾責之詞，亦無可
    取。
  (五)按槍砲刀械管制條例所稱之「製造」，係包括創製、改造、
    組合、混合、化合等行為在內，已損壞之零件加以修理亦屬
    製造，改造行為亦屬製造行為之一種（最高法院86年度台上
    字第7558號、92年度台上字第924 號判決參照）。本件係員
    警在被告住處房間內執行搜索時，在被告所有之背包內查獲
    扣案之槍彈，查獲當時，2 把手槍均係槍身與槍管分離之狀
    態，並非組裝完成之狀態等情，業經被告供明，並經原審法
    院當庭勘驗員警搜索時之錄影光碟屬實，有勘驗筆錄可參（
    見原審卷第46頁），足證扣案之2 把手槍之槍身及土造金屬
    槍管，於員警搜索時，確係呈分離未組裝之狀態。惟扣案之
    手槍2 把，係仿BERETTA 廠92FS型半自動手槍玩具手槍，只
    需更換適當之金屬槍管，裝填適用之子彈，即可擊發子彈，
    業如上述。而此種手槍之大部拆解（即將手槍拆解成為槍身
    、彈夾、槍管、楔形片、復進簧及復進簧桿），並不需耗費
    甚多時間，自大部拆解至重新組裝完成，僅需耗費10秒即可
    ，此經鑑定證人蕭宇廷於原審證述綦詳，並經鑑定證人蕭宇
    廷當庭徒手於3 秒內完成大部拆解，復於5 秒左右完成組合
    ，有原審法院95年8 月3 日審判筆錄可稽 (見原審卷第73頁
    )， 可見將扣案玩具手槍換裝土造金屬槍管及將土造槍管自
    槍身分離，均非難事。參諸，被告於警偵詢中已自承曾將土
    造金屬槍管裝置在玩具手槍內並試射子彈等情，其於原審亦
    供承：為警查獲後，曾在警察局將分離之槍身及金屬槍管組
    裝完成，費時約10秒，我以前服兵役時曾組裝與扣案手槍相
    同種類之手槍等情 (見原審卷第79頁)， 可見被告具有組裝
    及拆解扣案槍械之能力，已無可疑。因此，被告雖係以槍身
    與金屬槍管分離之狀態持有扣案之手槍，但被告曾經組合試
    射，且隨時可以將扣案之手槍及金屬槍管再組裝成具殺傷力
    之手槍，足認被告向「大胖欽」訂購同一規格之槍管再加以
    組合之方式，使該玩具手槍成為具有殺傷力之手槍，揆諸前
    開裁判意旨，被告之行為已屬槍砲彈藥刀械管制條例之「製
    造」行為，已臻明確，殊難以扣案之手槍係呈槍身及槍管分
    離之狀態即認定被告無改造、組合之行為。再被告以上開2
    把玩具手槍之塑膠槍管2 枝向「大胖欽」訂購同規格之土造
    金屬槍管2 支及購買具有殺傷力之子彈9 顆，則「大胖欽」
    顯然知悉被告意在改造手槍，「大胖欽」明知被告有製造手
    槍之犯意，竟提供改造之土造金屬槍管供被告組裝，則被告
    與「大胖欽」之間就本件製造手槍犯行，相互間有犯意聯絡
    及行為分擔，已可認定。
  (六)被告於原審辯稱：我不知道「換裝」槍管行為即為製造槍枝
    ，我沒有犯罪之故意云云。惟按若行為人對於所有事實情狀
    及其意義有完全的認識與理解，但卻因為其對於法定的構成
    要件要素為不正確的解釋，致使其認為所處的行為情狀非合
    於刑法上構成要件要素的描述，而對法律概念的範圍發生錯
    誤者，亦不會阻卻構成要件故意，至多可能在主觀上欠缺不
    法意識，形成違法性錯誤。查所謂製造並不以從無至有為必
    要，使原不具殺傷力之槍枝達成具有殺傷力之狀態即屬之，
    「訂購槍管組裝」之行為即為改造槍枝之行為態樣之一，應
    屬製造範疇無疑，業如上述。而本件被告對於槍砲彈藥刀械
    管制條例之「製造」概念理解或許有誤，但其對於訂購土造
    金屬槍管組合之自然事實應有所認識，且被告於換裝槍管後
    ，進而裝填制式子彈試射，則其自應知悉其行為，將可能使
    換裝金屬槍管後之玩具手槍得以發射子彈而具有殺傷力，被
    告明知此情，猶執意為之，則其顯有製造可發射子彈之槍枝
    之構成要件故意無疑。又刑法第16條所謂不知法律，係指對
      於刑罰法律有所不知，且其行為不含惡性者而言（參照最
    高法院36年特覆字第1678號、20年度非字第11號判例意旨）
    。查我國近年來槍枝氾濫，造成社會動盪不安，政府除大力
    查緝非法槍枝外，並提高刑罰處罰，業經新聞媒體多次報導
    ，被告自無不知之理。從而，依一般人之社會通念，在未經
    許可下，無論以何種方式將無殺傷力之玩具槍改變為具有殺
    傷力之槍枝，均不致誤認此舉具有正當理由，因此，被告主
    觀上，當亦無自信其行為為法律所許可之正當理由，而有行
    為不罰之情形。且不論被告是否知悉槍砲彈藥刀械管制條例
    設有處罰製造具有殺傷力槍枝之規定或訂購槍管組合亦為製
    造行為？單就被告為使不具殺傷力之玩具手槍成為具殺傷力
    手槍，而以金屬槍管替代原來塑膠槍管之行為本身，即已含
    有惡性存在，自無刑法第16條適用之餘地。
  (七)再被告於本院辯稱：員警搜索之前，我有向員警表示我家裡
    有1 支玩具槍，我是自首等語。經查，本件係因警方據報獲
    悉通緝犯洪榮祥可能擁有槍枝，因而查緝洪榮祥，洪榮祥為
    警查獲時，被告因與洪榮祥同在現場而一併被調查，被告同
    意員警至其與洪榮祥之住處搜索，員警在被告房間搜得扣案
    之槍械及子彈時，員警認為可能係洪榮祥所有，經詢問槍彈
    係何人所有時，被告向員警坦承槍彈均為其所有，被告並於
    警詢時供認其訂購金屬槍管改造扣案之手槍並曾試射及持有
    子彈犯行等情，業經證人即當場實施查緝搜索之員警甲○○
    於本院證述綦詳 (見本院卷第42至44頁)， 並有被告之警詢
    筆錄可憑，足證被告應係在員警發覺其犯罪之前，向員警自
    白犯行並接受員警調查，則被告應係自首無誤。被告辯稱自
    首等語，應可採信。
  (八)綜上所述，被告否認製造手槍，所辯前揭情詞，均係卸責之
    詞，不足採信。本件事證明確，被告製造手槍及持有子彈犯
    行均堪認定。
二、核被告所為，係犯槍砲彈藥刀械管制條例第8 條第1 項未經
    許可製造可發射子彈具有殺傷力槍枝罪、同條例第12條第4
    項未經許可持有子彈罪。被告與綽號「大胖欽」之不詳姓名
    成年男子間，就製造槍枝犯行，相互間有犯意聯絡及行為分
    擔，均為共同正犯。被告未經許可持有土造金屬槍管等槍砲
    之主要組成零件之犯行，為未經許可製造可發射子彈具有殺
    傷力之槍砲罪之階段行為；其製造可發射子彈具有殺傷力之
    槍枝後，復持有前開改造手槍，其持有之低度行為，應為製
    造之高度行為所吸收，均不另論罪。另被告雖並未供述其改
    造扣案手槍2 把之時間，惟參諸被告係一次同時向「大胖欽
    」訂購2 支土造金屬槍管，而該土造金屬槍管與玩具手槍槍
    身組合所需之時間甚短，業如上述，再參以被告組合改造完
    成手槍之後曾輪流試射等情，應可推知被告係於極短暫之時
    間，即可完成扣案2 把槍枝之製造行為，是在時間差距上，
    難以強行將被告之製造行為一分為二，此部分應從較有利於
    被告之認定即被告多次製造手槍之行為應視為基於一個單一
    犯意之接續動作，應合為包括之一行為予以評價，而屬接續
    犯。公訴人認被告係連續犯，容有未洽。又被告製造可發射
    子彈而具有殺傷力之槍枝之犯行與其持有子彈犯行間，犯意
    各別，應予分論併罰。
三、按行為後法律有變更者，適用行為時之法律。但行為後之法
    律有利於行為人者，適用最有利於行為人之法律，刑法第2
    條第1 項定有明文。本件被告行為後，刑法業於95年7 月1
    日修正公布施行，經比較新舊規定如下：
  (一)被告於行為時，刑法第62條規定：「對於未發覺之罪自首而
    受裁判者，減輕其刑。但有特別規定者，依其規定。」修正
    後刑法第62條規定：「對於未發覺之罪自首而受裁判者，得
    減輕其刑。但有特別規定者，依其規定。」修正結果，必減
    輕其刑改為得減輕其刑，修正後之規定並無較有利於被告，
    則被告所犯製造手槍及持有子彈犯行均應依修正前刑法第62
    條自首之規定減輕其刑。
  (二)被告於行為時，刑法第42條第2 項前段規定：「易服勞役以
    1 元以上3 元以下折算一日。」又被告行為時之易服勞役折
    算標準，依據修正前罰金罰鍰提高標準條例第2 條前段規定
    ，就其原定數額提高為100 倍折算1 日。則本件被告行為時
    之易服勞役折算標準，應以銀元300 元折算1 日，即新台幣
    900 元折算1 日。惟95年7 月1 日修正公布施行之刑法第42
    條第3 項前段規定：「易服勞役以新台幣一仟元、二仟元或
    三仟元折算一日。」比較修正前後之易服勞役折算標準，以
    修正後之規定，較有利於被告，則應依刑法第2 條第1項 後
    段規定，適用修正後之刑法第42條第3 項前段規定，定其折
    算標準。
  (三)被告行為時之修正前刑法第51條第5 款規定：「數罪併罰，
    分別宣告其罪之刑，依左列各款定其應執行者：五、宣告多
    數有期徒刑者，於各刑中之最長期以上，各刑合併之刑期以
    下，定其刑期。但不得逾二十年。」修正後刑法第51條第5
    款則規定：「宣告多數有期徒刑者，於各刑中之最長期以上
    ，各刑合併之刑期以下，定其刑期。但不得逾三十年。」比
    較結果，修正後刑法並非較有利於被告，依刑法第2 條第1
    項前段之規定，仍應依修正前規定定被告應執行之刑。
  (四)參照最高法院於95年5 月23日95年度第8 次刑庭會議決議，
    前開自首、易服勞役、定執行刑部分新舊法比較，無一體適
    用新法或舊法之必要，自得分別適用最有利於被告之法律。
四、被告犯罪事證明確，原審據以論罪科刑，固非無見。惟查：
    (一)被告與「大胖欽」之不詳姓名男子間，就製造槍枝犯行，
    有犯意聯絡及行為分擔，原判決未論以共犯，尚有未洽。(二)
    被告符合自首之要件，原判決未按自首之規定減輕其刑，亦
    有違誤。被告上訴意旨否認犯罪，指摘原判決不當，為無理
    由；惟原判決暨有前開可議之處，自應由本院撤銷改判。爰
    審酌被告非法製造手槍2 把，造成社會潛藏之危險，對治案
    之威脅非輕，其明知不得非法持有子彈，竟非法持有子彈，
    行為有所不當，惟念其素無前科，且犯後曾經於警詢及偵查
    中自白犯罪，犯後態度尚可等一切情狀，量處如主文第2 項
    所示之刑，並諭知罰金部分以新臺幣2 千元折算易服勞役及
    定其應執行刑。扣案具殺傷力之仿BERETTA 廠92FS型半自動
    手槍2 把（槍枝管制編號分別為：0000000000號、00000000
    00號）、未經試射之制式子彈及土造子彈各2 顆，均係違禁
    物，應依刑法第38條第1 項第1 款規定宣告沒收。另扣案經
    試射之制式子彈4 顆及土造子彈1 顆，已不具殺傷力而非屬
    違禁物，另扣案之黑色手提袋1 個，並非專供被告製造槍枝
    及持有子彈犯行所用之物，均不予宣告沒收，附此敘明。
據上論結，應依刑事訴訟法第369 條第1 項前段、第364 條、第
299 條第1 項前段，槍砲彈藥刀械管制條例第8 條第1 項、第12
條第4 項，修正後刑法第2 條第1 項、第11條前段、第28條、第
42條第3 項前段、第38條第1 項第1 款，修正前刑法第62條、第
51條第5 款、第7 款、第9 款，判決如主文。
本案經檢察官方娜蓉到庭執行職務。
中    華    民    國    95    年    11    月     3    日
                  刑事第三庭    審判長法  官  周賢銳
                                      法  官  謝宏宗
                                      法  官  范惠瑩
以上正本證明與原本無異。
如不服本判決應於收受本判決後10日內向本院提出上訴書狀，其
未敘述上訴理由者，並得於提起上訴後10日內向本院補提理由書
狀（均須按他造當事人之人數附繕本）「切勿逕送上級法院」。
中    華    民    國    95    年    11    月     3    日
                                      書記官  吳華榮
附錄本案論罪法條：
槍砲彈藥刀械管制條例第8條第1項
未經許可，製造、販賣或運輸鋼筆槍、瓦斯槍、麻醉槍、獵槍、
空氣槍或第4 條第1 項第1 款所定其他可發射金屬或子彈具有殺
傷力之各式槍砲者，處無期徒刑或5 年以上有期徒刑，併科新臺
幣1 千萬元以下罰金。
槍砲彈藥刀械管制條例第12條第4項
未經許可，持有、寄藏或意圖販賣而陳列子彈者，處5 年以下有
期徒刑，併科新台幣300 萬元以下罰金。


司法院資訊處製作；財團法人民間司法改革基金會備份。
